臺灣桃園地方法院宣示判決筆錄　　　 100年度審訴字第1939號
公　訴　人　臺灣桃園地方法院檢察署檢察官
被　　　告　賴遠能
指定辯護人　本院公設辯護人　林銘宏
上列被告因違反毒品危害防制條例案件（起訴案號：100 年度毒
偵字第2470號），於中華民國100 年10月12日下午5 時，在本院
第14法庭宣示判決，出席職員如下：
　　　　　法　官　　蘇昌澤
　　　　　書記官　　李佳穎
法官起立朗讀判決主文、犯罪事實要旨、處罰條文、附記事項，
及告以上訴限制、期間並提出上訴狀之法院，且諭知記載其內容
：
一、主  文：
    賴遠能施用第一級毒品，累犯，處有期徒刑柒月，扣案之第
    一級毒品海洛因玖包（驗餘合計淨重貳點肆貳公克）沒收銷
    燬之，葡萄糖拾包（驗餘合計淨重肆貳點肆陸公克）、分
    裝袋伍只均沒收；又施用第二級毒品，累犯，處有期徒刑
    月。應執行有期徒刑玖月，扣案之第一級毒品海洛因玖包（
    驗餘合計淨重貳點肆貳公克）沒收銷燬之，葡萄糖拾包（
    驗餘合計淨重肆貳點肆陸公克）、分裝袋伍只均沒收。
二、犯罪事實要旨：
    賴遠能前於民國98年間，因施用第一、二級毒品案件，經本
    院以98年度毒聲字第1272號裁定送觀察、勒戒後，因認有繼
    續施用毒品之傾向，再經本院以99年度毒聲字第508 號裁定
    令入戒治處所施以強制戒治，經評估戒治處遇成效合格，於
    100 年1 月24日出所，並經臺灣桃園地方法院檢察署檢察官
    以100 年度戒毒偵字第13號為不起訴處分確定。另有下列犯
    行：(一)於83年間，因違反槍砲彈藥刀械管制條例等案件，經
    臺灣高等法院以83年度上訴字第2566號判決分別判處有期徒
    刑2 年2 月、1 年8 月、5 月，應執行有期徒刑3 年6 月確
    定；(二)於84年間，因恐嚇取財案件，經本院以83年度訴字第
    791 號判決判處有期徒刑10月確定，嗣經本院以84年度聲字
    第809 號裁定與前開(一)之罪刑合併定應執行刑為有期徒刑 4
    年3 月確定；(三)於85年間，因違反肅清煙毒條例等案件，經
    本院以85年度訴字第1055號判決分別判處有期徒刑3 年5 月
    、8 月，應執行有期徒刑3 年10月確定；(四)於85年間，因違
    反槍砲彈藥刀械管制條例等案件，經本院以85年度訴字第16
    49號判決分別判處有期徒刑1 年6 月、8 月，應執行有期徒
    刑2 年確定，嗣經本院以86年度聲字第1257號裁定與上開(三)
    之罪刑合併定應執行刑為有期徒刑6 年1 月確定；(五)於92年
    間，因違反槍砲彈藥刀械管制條例案件，經臺灣高等法院以
    92年度上訴字第2888號判決判處有期徒刑2 年6 月，併科罰
    金新臺幣（下同）100,000 元確定；(六)於92年間，再因違反
    槍砲彈藥刀械管制條例案件，經本院以92年度訴字第1734號
    判決判處有期徒刑1 年6 月，併科罰金80,000元確定。上開
    各罪刑嗣經本院以97年度聲減字第507 號裁定，除(一)之有期
    徒刑2 年2 月、1 年8 月及(五)之罪刑不得減刑外，各減刑二
    分之一，並分別就(一)(二)各罪刑合併定應執行刑為有期徒刑 3
    年7 月確定、就上開(三)(四)各罪刑合併定應執行刑為有期徒刑
    2 年10月確定、就上開(五)(六)各罪刑合併定應執行刑為有期徒
    刑3 年，併科罰金120,000 元確定。上開(五)(六)各罪刑合併定
    應執行有期徒刑3 年部分再與前揭(一)至(四)各罪刑接續執行後
    ，在97年12月25日執行完畢（於本案構成累犯）。詎仍基於
    施用第一、二級毒品之犯意，於100 年5 月11日上午10時許
    ，在桃園縣楊梅市○○路○ 段232 巷56號7 樓居處，以抽菸
    方式施用第一級毒品海洛因1 次；另於100 年5 月12日上午
    11時40分許為警採尿時起回溯96小時內之某時，在臺灣地區
    某不詳處所，以吸食器燒烤方式施用第二級毒品甲基安非他
    命1 次。嗣於100 年5 月11日下午4 時50分許，為警在桃園
    縣楊梅市○○○路○ 段67號前查獲，並扣得其所施用剩餘之
    第一級海洛因毒品9 包（驗餘合計淨重2.42公克）；復於同
    日下午5 時20分許，經賴遠能同意主動帶同警方至其桃園縣
    楊梅市○○路○ 段232 號56號7 樓之居處，再扣得其所有供
    （但非專供）本案施用毒品所用之葡萄糖13包（驗餘合計淨
    重42.46 公克）及分裝袋5 只。
三、處罰條文：
    毒品危害防制條例第10條第1 項、第2 項、第18條第1 項前
    段，刑法第11條、第47條第1 項、第38條第1 項第2 款、第
    51條第5 款。
四、附記事項：
    扣案之白色粉末共22包，惟經送鑑定結果，僅有其中9 包含
    第一級毒品海洛因成分（驗餘合計淨重2.42公克），有法務
    部調查局濫用藥物實驗室100 年8 月1 日調科壹字第100230
    17030 號鑑定書1 紙在卷可稽，又包裹上開毒品之包裝袋 9
    只，因與第一級毒品海洛因無從完全析離，故應均依毒品危
    害防制條例第18條第1 項前段規定，宣告沒收銷燬之；另13
    包則未含法定毒品成分（驗餘合計淨重42.46 公克，檢察官
    認亦屬海洛因，容有誤會），有上開鑑定書1 紙在卷可佐，
    然係被告所有且供其摻入海洛因施打之葡萄糖，亦據被告供
    承在卷，而與另扣案之分裝袋5 只，均為供被告犯本案施用
    第一級毒品罪所用之物，是均應依刑法第38條第1 項第2 款
    之規定，諭知沒收之宣告。
五、協商判決除有刑事訴訟法第454 條之4 第1 項第1 款於本訊
    問程序終結前，被告撤銷協商合意或檢察官撤回協商聲請者
    ；第2 款被告協商之意思非出於自由意志者；第4 款被告所
    犯之罪非第455 條之2 第1 項所定得以協商判決者；第6 款
    被告有其他較重之裁判上一罪之犯罪事實者；第7 款法院認
    應諭知免刑或免訴、不受理者情形之一，及違反同條第2 項
    「法院應於協商合意範圍內為判決；法院為協商判決所科之
    刑，以宣告緩刑或2 年以下有期徒刑、拘役或罰金為限」之
    規定者外，不得上訴。
六、如不服本件判決，得自收受判決送達之日起10日內，向本院
    提出上訴書狀，上訴於第二審法院。
中    華    民    國   100    年    10    月    12    日
                              刑事庭  法  官  蘇昌澤
                                      書記官  李佳穎
以上正本證明與原本無異。
                                      書記官  李佳穎
中    華    民    國   100    年    10    月    13    日
附錄本案論罪科刑法條：
毒品危害防制條例第10條
施用第一級毒品者，處六月以上五年以下有期徒刑。
施用第二級毒品者，處三年以下有期徒刑。